# 房地产企业土地使用权的核算

提问人：sjlw 时间：2013-07-31 16:53:41
其他情况下很好理解，只是在房地产开发企业取得的土地使用权用于建造对外出售的房屋建筑物时，相关的土地使用权应当计入所建造的房屋建筑物成本，这个也可以理解，只是，一般企业取得土地使用权的时候，与开发房屋的时间并不同步，当已取得土地使用权，但是暂未开发时，这时是否需按无形资产政策进行摊销，待房屋开发时将摊余价值计入开发成本？ 因为，土地使用权是有期限的，比如 70 年的，取得时是 2013 年，全实际开发的时候是 2016 年，那么从实际开发到土地使用权到期就只有 67 年了，这样，似乎将土地使用权 67 年的价值计入开发成本才比较合理，您认为呢？

回答人：chenyiwei
房地产开发企业取得土地使用权，如果已经明确将用于开发用于出售的房产，则说明这部分土地成本将主要通过开发产品（存货）的销售来收回，因此应把土地使用权成本计入开发成本，开发期间土地使用权不摊销，因为这部分由于时间流逝导致的土地使用权使用价值的减损不影响到企业通过房地产开发产品销售可获取的经济利益。 如果是用于建造自用固定资产或者用于出租的投资性房地产，则由于其成本将在以后年度通过使用或者收取租金逐步实现和收回，因此时间的流逝与企业可获得的剩余经济利益具有较大的相关性，此时对土地使用权进行摊销就体现了其中所包含的经济利益的实现方式。 如果一开始还不明确用途，先取得土地的，则为了谨慎起见，该土地使用权应暂时先确认为无形资产并按照使用年限摊销，到用途明确后，如果明确用于开发对外销售用的开发产品的，再把用途明确日的账面价值转入开发成本，并停止摊销。